【裁判字號】    98,抗,1231
【裁判日期】    980819
【裁判案由】    假處分
【裁判全文】
臺灣高等法院民事裁定                  98年度抗字第1231號
抗  告  人  乙○○
代  理  人  劉楷律師
相  對  人  甲○○○
上列當事人間假處分事件，抗告人對於中華民國98年7月3日臺灣
桃園地方法院98裁全字第2991號裁定提起抗告，本院裁定如下：
    主  文
原裁定廢棄。
抗告人提供擔保金新臺幣壹佰伍拾柒萬捌仟柒佰貳拾玖元後，相
對人不得就桃園縣大溪鎮○○段缺子小段453─2地號土地為讓與
、抵押、出租及其他一切處分行為。
聲請及抗告訴訟費用由相對人負擔。
    理  由
一、按假處分，非因請求標的之現狀變更，有日後不能強制執行
    ，或甚難執行之虞者，不得為之。又請求及假處分之原因，
    應釋明之。前項釋明如有不足，而債權人陳明願供擔保或法
    院認為適當者，法院得定相當之擔保，命供擔保後為假處分
    ，民事訴訟法第532條第2項、第533條準用同法第526條第1
    項、第2項定有明文。是債權人就請求及假處分之原因，即
    因請求標的之現狀變更，有日後不能強制執行，或甚難執行
    之情事，應提出可使法院信其主張為真之證據釋明之，必待
    釋明有所不足，而債權人陳明願供擔保以補釋明不足，始得
    准為假處分。
二、抗告人於原法院聲請意旨略以：抗告人於民國96年7月間自
    嘉邁資融國際股份有限公司受讓其對案外人邱金益之債權計
    新台幣（下同）2億3,929萬8,187元（以下簡稱系爭債權）
    ，抗告人乃請求系爭債務之連帶保證人即相對人之夫劉友吉
    代負履行清償責任，詎劉友吉非但置之不理，且於96年8月
    間將所有坐落桃園縣大溪鎮○○段缺子小段453─2地號土地
    （以下簡稱系爭土地）贈與相對人，而有害於抗告人債權之
    滿足，抗告人得依民法第244條第1項、第5項規定請求撤銷
    贈與行為，並命相對人回復原狀。茲為保全抗告人回復原狀
    請求權，願供擔保以補釋明不足，爰依民事訴訟法第532條
    之規定，聲請禁止相對人就系爭土地不得讓與、設定抵押、
    出租及其他一切處分行為。
三、查，抗告人主張前揭請求之原因事實及假處分原因即請求之
    標的將有變更之虞，日後不能強制執行或甚難執行之虞等情
    ，業據提出債權買賣契約書、債權讓與證明書、土地第二類
    登記謄本為釋明（見原法院卷第5頁至第22頁），其就請求
    及假處分之原因釋明固有不足，惟抗告人陳明願供擔保以補
    釋明不足，揆諸前揭說明，抗告人聲請禁止相對人就系爭土
    地不得讓與、設定抵押、出租及其他一切行為，應予准許。
    核系爭土地面積2,834平方公尺，公告現值每平公尺2,500元
    ，經鑑定價格為728萬7,000元，有抗告人提出系爭土地第二
    類謄本及誠立不動產估價師事務所鑑定報告書在卷可考（見
    原法院卷第22頁、本院卷第13頁至第24頁）。依抗告人提起
    前揭撤銷及回復原狀之訴起迄確定時止，按各級法院辦案期
    限實施要點第2點、第7點、第8點規定民事審判辦案期限第
    一審為1年4月、第二審為2年、第三審為1年，共須時4年4月
    ，並依民法第203條第1項前段規定：「遲延之債務，以支付
    金錢為標的者，債權人得請求依法定利率計算之遲延利息。
    」則相對人因本件假處分致遲延處分系爭土地所得受之損害
    為157萬8,729元（7,287,000X5%X4.333=1,578,729，元以下
    四捨五入），爰命為抗告人對相對人提供擔保之金額。原裁
    定以抗告人無法證明其為相對人之債權人，且抗告人未釋明
    相對人無其他財產可供清償連帶保債務，而駁回抗告人假處
    分之聲請，尚有未洽，抗告意旨據以指摘原裁定不當，請求
    廢棄，為有理由，應由本院予以廢棄，自為裁定如主文第二
    項所示。
四、據上論結，本件抗告為有理由，爰裁定如主文。
中      華    民    國    98    年    8    月  19    日
                      民事第11庭
                          審判長法  官 鄭雅萍
                                法  官 詹文馨
                                法  官 蘇芹英
正本係照原本作成。
本裁定除以適用法規顯有錯誤為理由外，不得再抗告。如提起再
抗告，應於收受後10日內委任律師為代理人向本院提出再抗告狀
。並繳納再抗告費新台幣1000元。
中    華    民    國    98    年    8     月    20    日
                                書記官 林初枝


司法院資訊處製作；財團法人民間司法改革基金會備份。
